【裁判字號】    98,易更,4
【裁判日期】    981014
【裁判案由】    妨害名譽等
【裁判全文】
臺灣桃園地方法院刑事判決               98年度易更字第4號
公  訴  人  臺灣桃園地方法院檢察署檢察官
被      告  丙○○
被      告  丁○○
上列被告因犯妨害名譽等案件，經檢察官提起公訴（96年度偵字
第7936號、第30550 號），被告等於本院準備程序中就被訴之事
實為有罪之陳述，經本院合議庭裁定改由受命法官獨任依簡式審
判程序審理並判決如下：
    主  文
丙○○公然侮辱人，處拘役貳拾日，如易科罰金，以新臺幣壹仟
元折算壹日，減為拘役拾日，如易科罰金，以新臺幣壹仟元折算
壹日；又以加害生命之事，恐嚇他人致生危害於安全，處拘役肆
拾日，如易科罰金，以新臺幣壹仟元折算壹日，減為拘役貳拾日
，如易科罰金，以新臺幣壹仟元折算壹日；又公然侮辱人，處拘
役貳拾日，如易科罰金，以新臺幣壹仟元折算壹日，減為拘役拾
日，如易科罰金，以新臺幣壹仟元折算壹日。應執行拘役參拾伍
日，如易科罰金，以新臺幣壹仟元折算壹日。
丁○○公然侮辱人，處罰金新臺幣捌仟元，如易服勞役，以新臺
幣壹仟元折算壹日，減為罰金新臺幣肆仟元，如易服勞役，以新
臺幣壹仟元折算壹日。
    事  實
一、丙○○於民國95年11月5 日上午11時許，在其位於桃園縣八
    德市○○街41號住處外，因認鄰居邱梁銀妹無故出言謾罵，
    遂上前質問，經邱梁銀妹否認表示係誤會，然丙○○對此仍
    心生不滿，竟基於公然侮辱之犯意，見邱梁銀妹之夫乙○○
    自桃園縣八德市○○街48號住處外出，遂趨前至乙○○住處
    門口外巷道，徒手扭住乙○○之頸部，在該不特定人得共聞
    見之巷道，公然辱罵以「幹你老母、幹你娘」等不雅言語。
    嗣經乙○○掙脫後（強制罪部分未據起訴），丙○○再持石
    頭丟擲乙○○，幸經乙○○躲避始未成傷。丙○○猶未解其
    怒氣，另基於恐嚇之犯意，返回其上開住處取取長方形之水
    泥抹刀1 把（未扣案），前往乙○○之住處往其大門揮砍（
    毀損部分另經臺灣桃園地方法院檢察署檢察官為不起訴處分
    ）並向乙○○及乙○○之子甲○○恫以：「你家死人！要讓
    你全家死光光！」等語，致乙○○及甲○○心生畏怖而生危
    害於安全。丙○○於96年2 月22日晚間8 時許，另基於公然
    侮辱之犯意，在上開不特定人得共聞見之巷道，朝乙○○、
    甲○○之住處公然辱罵：「你娘雞巴、幹你娘雞巴（臺語）
    」等語。丁○○（即丙○○之父）因丙○○已與乙○○一家
    人產生嫌隙，亦另基於公然侮辱之犯意，於96年1 月27日時
    ，在上開不特定人得共聞見之巷道，朝乙○○、甲○○上開
    住處辱罵以「幹你娘（臺語）」等語，足以貶損乙○○、甲○○之社會評價。
二、案經乙○○、甲○○訴由桃園縣政府警察局八德分局報請臺
    灣桃園地方法院檢察署檢察官偵查起訴。
    理  由
一、程序方面
    本件被告丙○○、丁○○所犯之罪，均非法定刑為死刑、無
    期徒刑或最輕本刑3 年以上有期徒刑之罪，亦非高等法院管
    轄第一審之案件，而被告二人於準備程序中就被訴事實均已
    為有罪之陳述，經本院告知簡式審判程序之旨，並聽取被告
    二人與公訴人之意見後，本院合議庭乃依刑事訴訟法第273
    條之1 第1 項規定，裁定由受命法官獨任進行簡式審判程序
    ，合先敘明。
二、事實認定方面
    訊之被告丙○○及丁○○對於上揭事實均坦承不諱，核與證
    人即告訴人乙○○、甲○○、證人邱梁銀妹、蔡益侯之證述
    相符，另有卷附臺灣桃園地方法院檢察署96年6 月15日勘驗
    紀錄、告訴人乙○○記載之被告丙○○及丁○○辱罵紀錄表
    各1 份等可資佐證，足認被告等之自白與事實相符，本件事
    證明確，被告丙○○及丁○○上揭犯行均堪認定，應依法論
    科。
三、論罪科刑方面
    核被告丙○○所為，係犯刑法第309 條第1 項之公然侮辱人
    罪及同法第305 條之恐嚇罪；核被告核被告丁○○所為，係
    犯刑法第309 條第1 項之公然侮辱人罪。被告丙○○所為二
    次公然侮辱犯行及一次恐嚇犯行，犯意均各別，行為均互殊
    ，應予分論併罰。爰審酌被告丙○○及丁○○，僅因與鄰居
    相處有所齟齬而心生不快，竟公然以上開穢語辱罵告訴人，
    被告丙○○更以上詞恫嚇，致告訴人惶悚不安，至為不該，
    但念被告等於本院審理時已坦承犯行，態度良可，兼衡其等
    之素行、智識程度、生活狀況等一切情狀，分別量處如主文
    所示之刑，並定被告丙○○應執行之刑，復諭知易科罰金及
    易服勞役之折算標準，以示懲儆。又被告丁○○、丙○○所
    犯上開之犯罪，其犯罪時間均在民國96年4 月24日以前，悉
    合於減刑條件，均應依中華民國九十六年罪犯減刑條例第2
    條第1 項第3 款、第7 條、第9 條之規定，分別減其宣告刑
    2 分之1 ，並各諭知易科罰金或易服勞役之折算標準。
據上論斷，應依刑事訴訟法第273 條之1 第1 項、第299 條第1
項前段，刑法第305 條第1 項、第309 條第1 項、第41條第1 項
前段、第42條第3 項前段、第51條第6 款，刑法施行法第1 條之
1 第1 項、第2 項前段，中華民國九十六年罪犯減刑條例第2 條
第1 項第3 款、第7 條、第9 條，判決如主文。
本案經檢察官蔡正傑到庭執行職務
中    華    民    國    98    年    10    月    14    日
                      臺灣桃園地方法院刑事第四庭
                                法  官  張宇葭
如不服本判決，應於判決送達後10日內，向本院提出上訴狀。
                                書記官  高  平
中    華    民    國    98    年    10    月    15    日
附錄本案論罪科刑法條：
刑法第305條
以加害生命、身體、自由、名譽、財產之事，恐嚇他人致生危害
於安全者，處 2 年以下有期徒刑、拘役或 3 百元以下罰金。
刑法第309 條
公然侮辱人者，處拘役或3 百元以下罰金。
以強暴犯前項之罪者，處 1 年以下有期徒刑、拘役或 5 百元以
下罰金。


司法院資訊處製作；財團法人民間司法改革基金會備份。
